【裁判字號】    92,訴,772
【裁判日期】    920429
【裁判案由】    強盜
【裁判全文】
臺灣高雄地方法院刑事判決                          九十二年度訴字第七七二號
    公  訴  人  臺灣高雄地方法院檢察署檢察官
    被      告  丙○○
    指定辯護人  本院公設辯護人  丁○○
右列被告因強盜案件，經檢察官提起公訴（九十二年度偵字第三八九號），本院判
決如左：
    主  文
丙○○意圖為自己不法之所有，以脅迫至使不能抗拒，而取他人之物，處有期徒刑伍
年陸月。扣案之玩具手槍壹枝（槍枝管制編號高鑑一一一四九五五號），沒收
之。
    事  實
一、丙○○意圖為自己不法之所有，於民國九十一年十二月二十五日十七時十分許，
    攜帶無殺傷力之仿美國Smith＆Wesson廠半自動手槍外型製造之玩具手槍一枝（
    槍枝管制編號高鑑一一一四九五五號），至高雄市左營區○○○路四之一
    號「戊○○○特約服務中心」，向該中心服務人員乙○○佯稱欲購買行動電話，
    俟乙○○取出行動電話四支（各為夏普牌Ｉ９８型行動電話一支、摩托羅拉牌Ｖ
    ３６８８Ｘ型行動電話一支、三星牌Ａ４８型行動電話一支、三星牌Ｔ１
    型行動電話一支）供其挑選之際，乃拿出其預藏於腰際之上開玩具手槍指向乙○
    ○，使乙○○誤以為該手槍係具有殺傷力之真槍，以此脅迫方式至使乙○○不能
    抗拒而強盜上揭行動電話四支後逃逸。丙○○得手後，復於同日十九時許，持上
    揭強盜之行動電話一支（摩托羅拉牌Ｖ３６８８Ｘ型），至高雄市左營區○○○
    路二之四十七號「新力當舖」向不知情之店員甲○○典當，得款新台幣（下同）
    一千五百元。嗣於九十二年二月十六日上午十時許，在高雄市左營區○○○路二
    之三七號四樓住處，為警當場查獲，並扣得其所有之上開玩具手槍一枝。
二、案經高雄市政府警察局左營分局報告臺灣高雄地方法院檢察署檢察官偵查起訴。
    理  由
一、右揭犯罪事實，業據被告丙○○迭於警訊及偵審中供承不諱，核與被害人乙○○
    及證人甲○○分別於警訊及本院審理中所指述及證述之情節大致相符，復有查獲
    照片二幀附卷可稽（參見警卷第二二頁），並有扣案被告所有之上開玩具手槍一
    枝可資佐證。綜上所述，足見被告之自白核與事實相符，自可採為論罪科刑之依
    據。至扣案之被告所有之上開玩具手槍一枝經送請高雄縣政府警察局刑警隊鑑識
    組鑑定結果認：送鑑玩具手槍壹枝（槍枝管制編號高鑑一一一四九五五號
    ），認係仿美國Smith＆Wesson廠半自動手槍外型製造之玩具手槍，以壓縮彈簧
    為發射動力，機械性能良好，經實際試射，惟動能甚微，認不具殺傷力等語，有
    高雄縣政府警察局九十二年二月二十四日高縣警刑鑑字第九二八三六七
    號槍彈鑑定書一份在卷可參（參見偵查卷第二六—三一頁），足認被告用以作為
    強盜工具之上開玩具手槍一枝，並不具殺傷力，在客觀上尚難認對人之生命、身
    體、安全構成威脅，應非兇器，尚未該當於刑法第三百三十條第一項之加重強盜
    罪之構成要件。復按強盜罪之強暴、脅迫，祇須抑壓被害人之抗拒或使被害人身
    體上、精神上，處於不能抗拒之狀態為已足，其暴力縱未與被害人身體接觸，仍
    不能不謂有強暴、脅迫行為；次按強盜罪所施用之強暴、脅迫手段，祇須足以壓
    抑被害人之抗拒，使其喪失意思自由為已足，縱令被害人實際無抗拒行為，仍於
    強盜罪之成立，不生影響（最高法院二十二年度上字第三一七號及三十年度上字
    第三二三號分別著有判例可資參照）。揆諸前開判例意旨說明，堪認本件被告
    於右揭時地持上開玩具手槍行強盜之行為，依當時之情狀，被害人乙○○並不知
    該槍枝係不具殺傷力之玩具手槍，而係誤認為具有殺傷力真槍之情形下，客觀上
    自足使被害人乙○○心生畏懼而不能抗拒，準此，並不因上開玩具手槍經鑑定結
    果認不具殺傷力，而認被害人乙○○未達於不能抗拒之程度。從而，本件事證已
    臻明確，被告犯行洵堪認定，應予依法論科。
二、核被告所為，係犯刑法第三百二十八條第一項之普通強盜罪。爰審酌被告正值青
    壯之年，不圖上進，僅因缺錢購買毒品，進而鋌而走險，強盜他人財物，且係於
    白晝為之，膽大妄為，危害社會治安甚鉅，並使社會善良百姓人人自危，嚴重斲
    傷社會善良風俗，犯罪情節非輕，惟犯後尚能坦認犯行，尚有悔意，態度難謂不
    佳等一切情狀，量處如主文所示之刑，以資懲儆，至公訴人對被告具體求刑有期
    徒刑五年等語，尚有未洽，併此敘明。另扣案之上開玩具手槍一枝（槍枝管制編
    號高鑑一一一四九五五號），係被告所有供犯本件犯罪所用之物，業經被
    告迭於警訊及偵審中供明在卷可按，爰依刑法第三十八條第一項第二款規定併予
    宣告沒收。
據上論斷，應依刑事訴訟法第二百九十九條第一項前段，刑法第三百二十八條第一項
、第三十八條第一項第二款，判決如主文。
本案經檢察官沈志成到庭執行職務。
中      華      民      國    九十二    年      四      月    二十九    日
                                  臺灣高雄地方法院刑事第五庭
                                    審判長法  官  吳  永  宋
                                          法  官  張  茹  棻
                                          法  官  林  家  賢
右正本證明與原本無異。
如不服本判決，應於判決送達後十日內，向本院提出上訴狀。
                                          書記官  許  雅  惠
中      華      民      國    九十二    年      四      月    二十九    日
附錄本判決論罪科刑法條：
刑法第三百二十八條第一項：
意圖為自己或第三人不法之所有，以強暴、脅迫、藥劑、催眠術或他法，至使不能抗
拒，而取他人之物或使其交付者，為強盜罪，處五年以上有期徒刑。


司法院資訊處製作；財團法人民間司法改革基金會備份。
